臺灣臺東地方法院刑事判決　　　　　　　　　　　　　九十四年度簡上字第二二號
　　上　訴　人　臺灣臺東地方法院檢察署檢察官
　　被　　　告　甲○○
右上訴人因竊盜案件，不服中華民國九十四年六月十日本院臺東簡易庭九十四年度東
簡字第一八０號第一審簡易判決（起訴書案號：臺灣臺東地方法院檢察署九十四年度
偵字第九八八號），提起上訴，本院管轄第二審合議庭判決如左：
    主  文
上訴駁回。
    理  由
一、本案經本院審理結果，認第一審判決被告甲○○係犯刑法第三百二十條第一項之
    之竊盜罪，判處有期徒刑三月，如易科罰金以三百元折算一日，緩刑二年，認事
    用法及量刑均無不當，應予維持，並引用第一審判決書記載之事實、證據及理由
    （如附件）
二、檢察官上訴意旨略以：被告甲○○前曾於九十三年八月間，因服用酒類不能安全
    駕駛動力交通工具，經臺灣臺東地方法院檢察署檢察官與其為認罪協商，被告承
    諾於緩起訴二年期間內遵守法令不再觸法，臺灣臺東地方法院檢察署檢察官方同
    意予以緩起訴之處分，詎被告竟於九十四年三月十四日再度觸犯竊盜罪名，原審
    卻忽略被告前次公共危險罪之緩起訴處分而為緩刑之宣告，其所為緩刑宣告明顯
    不當等語。然按關於刑之量定及緩刑之宣告，係實體法上賦予法院得為自由裁量
    之事項，倘其未有逾越法律所規定之範圍，或濫用其權限，即不得任意指摘為違
    法（最高法院十九年上字第二０四三號、二十九年上字第二十六號、四十五年台
    上字第一五六五號、七十二年台上字第三六四七號及七十五年台上字第七０三三
    號等判例參照），且在同一犯罪事實與情節，如別無其他加重或減輕之原因，下
    級審量定之刑，亦無過重或失輕之不當情形，則上級審法院對下級審法院之職權
    行使，原則上應予尊重，此有最高法院八十五年度臺上字第二四四六號判決意旨
    。經查刑法第三百二十條第一項竊盜罪之法定本刑為五年以下有期徒刑、拘役或
    五百元以下罰金，原審判決依具體個案認定事實，並已審酌被告主動帶同被害人
    取回行動電話，返還前開所竊得財物，且於警詢及偵查中坦承犯行，尚知悔悟，
    犯後態度良好，而被害人亦於警詢中表明不予追究，又被告未曾受有期徒刑以上
    刑之宣告等一切情狀，量處有期徒刑三月，如易科罰金以三百元折算一日，緩刑
    二年，比較被告所侵害法益程度及其所受刑罰，核屬相當，而被告前雖經檢察官
    為緩起訴處分，然其當時係因酒醉駕車致觸法，與本案之罪質、侵害法益均迥不
    相同，自難以相提並論，遽認其有再犯之虞，且檢察官亦得據以撤銷其緩起訴處
    分，爰參酌依前揭最高法院判例及判決要旨，尚難認原審量刑有違法或不當之情
    事。又緩刑為法院刑罰權之運用，祇須合於刑法第七十四條所定之條件，法院本
    有自由裁量之職權，而為緩刑之宣告，至裁量正當與否，要不得指為違法，上訴
    意旨僅就原審刑罰裁量職權之行使而為指摘，為無理由，應予駁回。
據上論斷，應依刑事訴訟法第四百五十五條之一第三項、第三百六十八條、第三百七
十三條、第三百六十四條，判決如主文。
本案經檢察官乙○○到庭執行職務。
中      華      民      國    九十四    年      八      月    二十三    日
                                  臺灣臺東地方法院刑事第三庭
                                      審判長法  官  楊力進
                                            法  官  范乃中
    法  官  連雅婷
右正本證明與原本無異。
本件不得上訴。
                                            書記官  蘇美琴
中      華      民      國    九十四    年      八      月    二十四    日
